臺灣板橋地方法院刑事判決　　　　　　 96年度簡上字第407號
上訴人　甲○○
即被告
上列上訴人即被告因傷害案件，不服本院95年度簡字第7066號，
中華民國95年12月11日第1 審刑事簡易判決（聲請簡易判決處刑
案號：95年度偵字第15134 號），提起上訴，本院管轄第2 審之
合議庭，判決如下：
    主  文
上訴駁回。
    理  由
一、按「上訴期間為10日，自送達判決後起算」；「原審法院認
    為上訴不合法律上之程式或法律上不應准許或其上訴權已經
    喪失者，應以裁定駁回之」；「第2 審法院認為上訴有第36
    2 條前段之情形者，應以判決駁回之」，刑事訴訟法第349
    條前段、第362 條前段、第367 條前段分別定有明文。而對
    於簡易判決之上訴，準用上開規定，亦為刑事訴訟法第455
    條之1 第3 項所明定。是原審法院若未將逾上訴期間之上訴
    以裁定駁回，第2 審法院仍須以判決駁回之，且依同法第37
    2 條規定，得不經言詞辯論，逕為判決。再者，對於簡易判
    決之上訴，依刑事訴訟法第455 條之1 第3 項規定，準用前
    揭上訴逾期而駁回之規定，故對於簡易判決倘逾期提起上訴
    ，若原審法院未以裁定駁回，第2 審之地方法院合議庭亦得
    不經言詞辯論，逕以判決駁回之。復按，刑事判決正本之送
    達，於不能依民事訴訟法第136 條向應受送達人之住居所、
    事務所、營業所或就業處所為之，亦不能依民事訴訟法第13
    7 條向應受送達人之住居所、事務所、營業所或就業處所之
    有辨別事理能力之同居人、受僱人或應送達處所之接收郵件
    人員為送達者，得將文書寄存送達地之地方自治或警察機關
    ，並作送達通知書2 份，1 份黏貼於應受送達人住居所、事
    務所、營業所或其就業處所門首，另1 份置於該送達處所信
    箱或其他適當位置，以為送達，為刑事訴訟法第62條、民事
    訴訟法第138 條所明定。
二、經查：
(一)、本件上訴人（即被告，下同）甲○○被訴傷害犯行，於民國
    95年12月11日，經原審以95年度簡字第7066號刑事簡易判決
    後，由原審依上訴人於偵查中所陳報之地址即臺北縣樹林市
    ○○街19巷36弄23號5 樓、臺北市○○區○○街185 巷57弄
    10號4 樓為送達，因均未獲會晤上訴人本人，亦無得受領文
    書之同居人或受僱人，乃依法將原審判決書，分別於95年12
    月20日上午10時20分，寄存送達於臺北市○○區○○街185
    巷57弄10號4 樓該址所在之警察機關即臺北市政府警察局萬
    華分局東園街派出所、95年12月20日中午12時，寄存送達於
    臺北縣樹林市○○街19巷36弄23號5 樓該址所在之警察機關
    即臺北縣政府警察局樹林分局山佳派出所，且自寄存送達之
    翌日起經過10日，而均於95年12月30日發生送達效力，有本
    院送達證書2 份在卷可據（見原審95年度簡字第7066號卷第
    17至18頁）。
(二)、第查，原審依職權查詢上訴人之戶籍地址，有於95年9 月18
    日遷入臺北市○○區○○街2 號2 樓即臺北市萬華區第二戶
    政事務所，且上訴人斯時亦未在監或在押等情，亦有法務部
    戶役政連結作業系統表及臺灣高等法院被告前案紀錄表等附
    卷可憑（見原審95年度簡字第7066號卷第16頁、第6 至10頁
    ）。惟，依上訴人於本院準備程序時所述：（臺北市○○區
    ○○街185 巷57弄10號4 樓？）我之前做生意的時候住，已
    經搬走兩年了，搬到樹林市○○街現居地等語（見本院96年
    5 月21日準備程序筆錄）；足見上訴人於原審暨本院準備程
    序時，其實際居住處所均在臺北縣樹林市○○街19巷36弄23
    號5 樓該址，甚為明確。故原審於95年12月20日，向上訴人
    實際居住之臺北縣樹林市○○街19巷36弄23號5 樓該址為原
    審判決書送達，因未獲會晤上訴人本人，亦無受領文書之同
    居人或受僱人，乃依刑事訴訟法第62條準用民事訴訟法第13
    8 條規定，於95年12月20日中午12時，將原審判決書寄存於
    上訴人實際居住地臺北縣樹林市○○街19巷36弄23號5 樓所
    在之警察機關即臺北縣政府警察局樹林分局山佳派出所，並
    作送達通知書2 份，1 份黏貼於應受送達人住居所、事務所
    、營業所或其就業處所門首，另1 份置於該送達處所信箱或
    其他適當位置，以為送達，且自寄存送達之翌日起經過10日
    發生效力，是本件判決於95年12月30日發生送達予上訴人效
    力，其上訴期間10日加計在途期間2 日（以上訴人實際居住
    地為臺北縣樹林市計算），上訴人至遲應於96年1 月11日提
    起上訴，然上訴人卻遲至96年4 月12日始向本院提起上訴，
    有上訴人所提出並蓋有本院收文章之刑事上訴狀可按，上訴
    人顯已逾越上訴期間，其上訴即屬違背法律上之程式，且無
    從補正，揆諸前揭說明，本院爰不經言詞辯論，逕以判決駁
    回之。
三、另外，原審有因職權查詢上訴人之戶籍地址已於95年9 月18
    日遷入臺北市○○區○○街2 號2 樓即臺北市萬華區第二戶
    政事務所，且上訴人斯時並無在監亦無在押情事，已如前述
    ，因認上訴人住居所及所在地不明，乃依刑事訴訟法第59條
    規定，將原審判決裁定公示送達，96年1 月5 日張貼在本院
    公告欄，及囑託臺北市萬華區公所張貼於該所牌示處，該所
    乃於96年1 月3 日揭示於公告欄等情節，固有原審公示送達
    裁定及公告、臺北市萬華區公所96年1 月3 日北市萬秘字第
    09630009700 號函在卷供參（見原審95年度簡字第7066號卷
    第20頁、第22頁、第19頁、第23頁）。惟，如前所述，本件
    判決既已於95年12月20日中午12時，向上訴人實際居住地臺
    北縣樹林市○○街19巷36弄23號5 樓所在之警察機關即臺北
    縣政府警察局樹林分局山佳派出所為寄存送達，是依刑事訴
    訟法第62條準用民事訴訟法第138 條第3 項規定，本案依法
    已於96年12月30日發生送達原審判決書予上訴人之效力。原
    審裁定依刑事訴訟法第59條規定為公示送達，就前揭原審判
    決已生寄存送達效力一節，不生影響，附此敘明。
據上論斷，應依刑事訴訟法第455 條之1 第3 項、第367 條前段
、第372 條，判決如主文。
中　　華　　民　　國　　96　　年　　5 　　月　　23　　日
　　　　　　　　　刑事第2 庭審判長法　官  李麗玲
　　　　　　　　　　　　　 　　　 法　官  張兆光
                                  法　官  黎錦福
上列正本證明與原本無異。
本件不得上訴。
                                  書記官  蔡麗春
中　　華　　民　　國　　96　　年　　5 　　月　　23　　日
